【裁判字號】    99,上訴,1953
【裁判日期】    991014
【裁判案由】    違反毒品危害防制條例
【裁判全文】
臺灣高等法院臺中分院刑事判決        99年度上訴字第1953號
上  訴  人
即  被  告  甲○○
上列上訴人因違反毒品危害防制條例案件，不服臺灣臺中地方法
院99年度訴字第2365號中華民國99年8月26日第一審判決（起訴
案號：臺灣臺中地方法院檢察署99年度毒偵字第1651號），提起
上訴，本院判決如下：
    主    文
上訴駁回。
    犯罪事實及理由
一、本審記載事實與第一審判決書所記載相同，玆引用之。
二、按協商判決，除有刑事訴訟法第455條之4第1項第1款於訊問
    程序終結前，撤銷合意或撤回協商聲請者；第2款被告協商
    之意思非出於自由意志者；第4款被告所犯之罪非第455條之
    2第1項所定得以聲請協商判決者；第6款被告有其他較重之
    裁判上一罪之犯罪事實者；第7款法院認應諭知免刑或免訴
    、不受理者。或協商判決違反同條第2項「法院應於協商合
    意範圍內為判決；法院為協商判決所科之刑，以宣告緩刑或
    二年以下有期徒刑、拘役或罰金刑為限」之規定者，不得上
    訴，刑事訴訟法第455條之10第1項定有明文。又同法第367
    條前段：「第二審法院認為上訴有第362條前段之情形者，
    應以判決駁回之」、同法第372條規定：「第367條之判決上
    訴時，第二審法院認其為無理由而駁回上訴，或認為有理由
    而發回該案件之判決，得不經言詞辯論為之」，此依同法第
    455條之11第1項規定對於協商判決之上訴準用之。
三、上訴人即被告甲○○（下稱被告）不服原審判決提起上訴，
    其上訴理由狀略謂：被告99年3月29日施用之第一、二級毒
    品係購自毒販黃文輝，被告被查獲後，於警詢時即向警員供
    出毒品來源係購自黃文輝，警察亦因被告之供述，而查獲黃
    文輝販賣毒品之罪行，本案原審進行認罪協商時，原審法院
    於法官、公訴人檢察官及指定辯護人並未為被告之利益，告
    知可主張毒品危害防制條例第17之減輕其刑規定，致本案協
    商合意對被告顯失公平，且原判決未適用毒品危害防制條例
    第17減刑規定，判決亦有違背法令，為此請求撤銷原判決云
    云。
四、惟查：
  (一)本件被告因犯施用第二級毒品案件，經檢察官提起公訴，於
    第一審行審理程序時，檢察官因被告已認罪（參原審卷第17
    頁背面），而聲請本件依協商程序而為判決，並經原審法院
    、被告之同意後，就被告願受科刑之範圍事項於審判外進行
    協商。而被告未選任辯護人，原審法院乃依同法第455條之5
    第1項規定，指定該院公設辯護人賴忠杰為其辯護人以協助
    進行協商，協商中被告表示所願受之科刑為施用第一級毒品
    罪處有期徒刑10月，施用第二級毒品罪處有期徒刑6月，經
    當事人雙方合意且被告認罪，由檢察官聲請原審法院改依協
    商程序而為判決，原審法院乃當庭對被告告知其認罪之罪名
    及其法定刑之刑度。並告知下列事項：（一）如適用協商程
    序判決，被告喪失受法院依通常程序公開審判之權利、保持
    緘默之權利、與證人對質或詰問證人之權利。（二）協商判
    決除有刑事訴訟法第455條之4第1項第1款於本訊問程序終結
    前，被告撤銷協商合意或檢察官撤回協商聲請者；第2款被
    告協商之意思非出於自由意志者；第4款被告所犯之罪非第
    455條之2第1項所定得以協商判決者；第6款被告有其他較重
    之裁判上一罪之犯罪事實者；第7款法院認應諭知免刑或免
    訴、不受理者情形之一，及違反同條第2項「法院應於協商
    合意範圍內為判決；法院為協商判決所科之刑，以宣告緩刑
    或2年以下有期徒刑、拘役或罰金為限」之規定者外，不得
    上訴。且原審在協商合意範圍內為判決，有原審審判筆錄、
    臺灣苗栗地方法院檢察署檢察官聲請書、同署檢察官協商進
    行單暨程序紀錄表各1份（參原審卷第17頁至第20頁）在卷
    可參，經核於法並無不合。是本件被告於原審與檢察官達成
    上揭協商合意，顯係出自其自由意志而為。被告執上開理由
    提起上訴，核與刑事訴訟法第455條之4第1項各款規定均不
    合。
  (二)至被告上訴理由所稱其本案於99年3月29日施用之第一、二
    級毒品係購自毒販黃文輝，被告被查獲後，於警詢時即向警
    員供出毒品來源係購自黃文輝，警察亦因被告之供述，而查
    獲黃文輝販賣毒品之罪行云云，惟查：被告於偵查中供稱：
    其毒品上手是黃文輝，已經被查獲了，是伊之前的男友鄭武
    佶向黃文輝購買，在98年10月份買的，鄭武佶將毒品放在書
    桌抽屜裡，伊想用就會去拿來用等語，另經本院依職權調閱
    臺灣臺中地方法院檢察署99年度偵字第27353、4470號被告
    黃文輝違反毒品危害防制條例案件之起訴書，其記載「黃文
    輝於98年10月3日（即同年月5日到案前2日）中午過後，在
    鄭武佶位於臺中縣大里市○○街421巷18號4樓之租屋處，以
    7萬元代價販賣第二級毒品甲基安非他命1兩（部分鄭武佶已
    自行施用或轉讓他人，剩餘共分9小包，含袋共重32.57公克
    ，附於本署98年度偵字第23989號一案中，業經起訴，目前
    繫屬於臺灣臺中地方法院）予鄭武佶得逞。」、「嗣警方於
    98年10月5日另案查獲鄭武佶非法販賣及轉讓毒品案件，依
    鄭武佶之供述於同年月22日向臺灣臺中地方法院聲請通訊監
    察書後，依法對黃文輝所持用之0000-000000號行動電話實
    施通訊監察」，因而查獲黃文輝販賣毒品犯行等情，有該起
    訴書附於本院卷可考，則黃文輝之所以被查獲販毒，係因早
    在鄭武佶於其自己販毒之案件中供出其毒品之上手來源所致
    ，而非本件被告甲○○於本件施用毒品被查獲時所供出所致
    。又經本院依職權調閱臺灣臺中地方法院檢察署98年度偵字
    第23989號被告鄭武佶違反毒品危害防制條例案件之起訴書
    ，其上記載：「鄭武佶於98年10月5日下11時至12時間，亦
    在其位於臺中縣大里市○○街421巷18號4樓之租屋處，分別
    無償轉讓不詳數量之第一級毒品海洛因及第二級毒品甲基安
    非他命予其同居女友甲○○施用（甲○○非法施用毒品部分
    ，另案偵辦中）」等語，亦有該起訴書附於本院卷可憑，且
    上開被告甲○○於本件偵查中所供以觀，甲○○施用毒品之
    直接來源為鄭武佶，而非黃文輝，是本件被告並無毒品危害
    防制條例第17條第1項減刑規定之適用，被告以此為上訴理
    由，要無足採。
五、是本件依前揭規定，被告不得就本件協商判決提起上訴，其
    上訴於法不合。爰不經言詞辯論逕予判決駁回之。
據上論斷，應依刑事訴訟法第455條之11第1項、第367條前段、
第372條，判決如主文。
中    華    民    國    99    年    10    月    14    日
            刑事第五庭  審判長法  官  趙  春  碧
                              法  官  林  宜  民
                              法  官  賴  恭  利
上列正本證明與原本無異。
不得上訴。
                              書記官  林  育  萱
中    華    民    國    99    年    10    月    14    日

司法院資訊處製作；財團法人民間司法改革基金會備份。
